【裁判字號】    89,易,1549
【裁判日期】    890621
【裁判案由】    贓物
【裁判全文】
台灣台中地方法院刑事判決                        八十九年度易字第一五四九號
    公  訴  人  台灣台中地方法院檢察署檢察官
    被      告  乙○○
右列被告因贓物案件，經檢察官聲請簡易判決處刑（八十九年度偵字第六一五、二九
八三號），本院沙鹿簡易庭認本件不宜以簡易判決處刑，簽移本院刑事庭改用通常程
序審判，本院判決如左：
    主  文
乙○○寄藏贓物，累犯，處有期徒刑參月；又收受贓物，累犯，處有期徒刑參月。應
執行有期徒刑伍月。
    事  實
一、乙○○素行不佳，於民國八十六年間曾因竊盜及違反麻醉藥品管理條例案件，經
    台灣高等法院台中分院合併定執行刑為有期徒刑一年一月確定，甫於八十七年七
    月二十六日執行完畢，竟仍不知悔悟，復於八十八年三月中旬某日，在台中縣清
    水鎮○○路新興巷一五六號住處，明知學弟蔡進忠（另分案調查）持交之車號Ｂ
    Ｇ─０六七七號喜美牌自小客車（該車為鍾協晉所有，於八十八年三月十五日上
    午二時許在台中市○○路○段五號前失竊）係來路不明之贓物，竟允予受寄而代
    藏於上開住處，乙○○並於同月十七日中午十二時許，在前揭住處將該車借予不
    知情之陳世煌使用，嗣陳世煌駕駛該車於同月二十日十五時三十分許，在台中縣
    大里市○○路○段一號前為警查獲，始知悉上情。乙○○又另行起意，於八十八
    年十月二十二日二十三時許，在台中縣大甲鎮○○路某家泡沬紅茶店前，明知號
    稱「戴至賢」之不詳年籍男子所持交之車號ＩＬＡ─八七三號三陽牌重機車（該
    機車為甲○○所有，其於八十八年十月二十一日上午八時許在苗栗縣通霄鎮○○
    路一六九號前失竊）亦係來源不明之贓物，竟仍收受借用，迨於同月二十三日凌
    晨一時四十分許，乙○○騎乘前開機車，在台中縣沙鹿鎮○○街一０七號前為警
    查獲，並扣得機車鑰匙一支。
二、案經台灣台中地方法院檢察署檢察官自動檢舉及台中縣警察局清水分局移送台灣
    台中地方法院檢察署檢察官聲請簡易判決處刑。
    理  由
一、訊據被告乙○○固坦承於前開時地受寄自小客車及借用收受機車之事實，惟矢口
    否認其有何犯行，辯稱：蔡進忠說休假完後會來牽車，伊並不知該車是贓車，另
    伊當時急著送太太去醫院，所以急忙向戴至賢借機車，也不知該機車是贓車云云
    。惟查車號ＢＧ─０六七七號喜美牌自小客車係被害人鍾協晉所有，於八十八年
    三月十五日上午二時許在台中市○○路○段五號前失竊，另車號ＩＬＡ─八七三
    號三陽牌重機車係被害人甲○○所有，於八十八年十月二十一日上午八時許在苗
    栗縣通霄鎮○○路一六九號前失竊等情，業經被害人鍾協晉、甲○○分別於警訊
    時指述失竊情節綦詳，且有車輛竊盜、車牌失竊資料個別查詢報表─查詢車輛認
    可資料及贓物認領保管收據各一份在卷可稽，可知上開自小客車及重機車均屬他
    人失竊之贓物無誤。再查被告自承受寄自小客車及收受重機車時，交車者並未同
    時交付車輛之行車執照等來源證明文件，依此即堪認被告對於前開自小客車及重
    機車均係屬來源不明之贓車有所認識，是被告辯稱不知自小客車及重機車是贓車
    云云，核屬事後卸責之詞，不足採信，其犯行洵堪認定。
二、核被告所為，係犯刑法第三百四十九條第二項寄藏贓物罪及同條第一項收受贓物
    罪。被告所犯前開二罪，犯意各別，構成要件互殊，應分論併罰。再查被告於八
    十六年間曾因竊盜及違反麻醉藥品管理條例案件，經台灣高等法院台中分院合併
    定執行刑為有期徒刑一年一月確定，於八十七年七月二十六日執行完畢，有台灣
    台中地方法院檢察署刑案資料查註紀錄表附卷足憑，其受有期徒刑執行完畢後，
    於五年以內再犯本件有期徒刑以上之罪，為累犯，應依刑法第四十七條規定加重
    其刑。爰審酌被告素行不佳，竟不知謹慎行事，再為本件犯行，惡性非輕，且犯
    後猶飾詞圖卸及其犯罪之動機、目的、手段、所生危害等一切情狀，分別量處如
    主文所示之刑，並定其應執行之刑。扣案之機車鑰匙一支係號稱「戴至賢」者所
    交付，業經被告供述在卷，該物品並非被告所有供本件犯罪所用或因犯罪所得之
    物，故不為沒收之宣告，併此敘明。
據上論斷，應依刑事訴訟法第四百五十二條、第二百九十九條第一項前段，刑法第三
百四十九條第一項、第二項、第四十七條、第五十一條第五款，罰金罰鍰提高標準條
例第一條前段，判決如主文。
中      華      民      國    八十九    年      六      月    二十一    日
                                台灣台中地方法院刑事第六庭
                                        法  官  張  靜  琪
右正本證明與原本無異。
如不服本判決，應於送達後十日內向本院提出上訴狀(須附繕本)，上訴於台灣高等
法院台中分院。
                                        書記官
中      華      民      國    八十九    年      六      月    二十一    日
附錄論罪科刑法條
刑法第三百四十九條
收受贓物者，處三年以下有期徒刑、拘役或五百元以下罰金。
搬運、寄藏、故買贓物或為牙保者，處五年以下有期徒刑、拘役或科或併科一千元以
下罰金。
因贓物變得之財物，以贓物論。


司法院資訊處製作；財團法人民間司法改革基金會備份。
